【裁判字號】    94,交訴,91
【裁判日期】    950404
【裁判案由】    公共危險等
【裁判全文】
臺灣板橋地方法院刑事判決              94年度交訴字第91號
公  訴  人  臺灣板橋地方法院檢察署檢察官
被      告  丙○○
上列被告因公共危險等案件，經檢察官提起公訴（94年度偵字第
11828 號），嗣因被告就被訴事實為有罪之陳述，本院告知被告
簡式審判程序之旨，並聽取當事人之意見後，由本院合議庭裁定
改由受命法官獨任依簡式審判程序進行，判決如下：
    主  文
丙○○從事業務之人，因業務上之過失傷害人，處有期徒刑肆月
。又駕駛動力交通工具肇事，致人受傷而逃逸，處有期徒刑柒月
。應執行有期徒刑玖月。
    事  實
一、丙○○於民國93年6 月中旬起，受僱於統賀交通有限公司，
    擔任大貨車駕駛暨送貨一職，為從事駕駛業務之人，其於同
    年11月29日11時20分，駕駛車號129 ─GP號營業大貨車搭載
    其助手歐智君，沿臺北縣泰山鄉○○路往桃園方向行駛，行
    經臺北縣泰山鄉○○路與明志路口時，本應注意後行車超車
    時應顯示左方燈並於前車左側保持半公尺以上之間隔超過，
    依當時情形天候晴、道路乾燥、無缺陷或障礙物，視距良好
    ，並無不能注意之情事，適甲○○騎乘車號FZM ─921 號重
    機車搭載乙○○沿中山路同向行駛於丙○○駕駛之營業大貨
    車右側前方，丙○○竟疏未注意貿然超車，致營業大貨車右
    側護欄與甲○○騎乘之重機車左手把發生擦撞，甲○○、乙○○因此當場倒地，甲○○受有左尺骨遠端閉鎖性骨折、左
    第一掌骨基底部閉鎖性骨折之傷害，乙○○受有左側第6 、
    7 、8 肋骨骨折之傷害，而丙○○依法負有救助義務，明知
    甲○○、乙○○倒地應有受傷，竟未下車予以救助措施即自
    行駕車離開現場，經路人打電話報警，甲○○將所記下丙○○駕駛之大貨車車號告知警方，而為警循線查得上情。
二、案經甲○○、乙○○訴由臺北縣政府警察局新莊分局報告臺
    灣板橋地方法院檢察署檢察官偵查起訴。
    理  由
壹、程序方面：
    查本件被告丙○○所犯並非死刑、無期徒刑、最輕本刑為三
    年以上有徒刑之罪或高等法院管轄第一審案件，而其於準備
    程序進行中，被告先就被訴事實為有罪之陳述，經法官告知
    簡式審判程序之旨，並聽取公訴人及被告之意見後，本院認
    適宜改依簡式審判程序進行，爰依刑事訴訟法第273 條之1
    第1 項、第284 條之1 規定，由本院合議庭以裁定由受命法
    官獨任進行簡式審判程序，合先敘明。
貳、實體方面：
一、上揭事實，業據被告丙○○於本院審理時坦承不諱，核與告
    訴人甲○○、乙○○於警詢、偵查及本院審理時指訴情節相
    符合，又證人歐智君亦於警詢時證述明確，此外，並有道路
    交通事故調查報告表(一)(二)、現場照片18幀、臺北縣政府警察
    局道路交通事故初步分析研判表、道路交通事故肇事逃逸追
    查表、車籍作業系統查詢認可資料各1 份在卷可考。而告訴
    人甲○○、乙○○受有前揭傷害，亦有長庚紀念醫院及馬偕
    紀念醫院出具之診斷證明書各1 紙在卷可考。按汽車超車時
    ，應於前行車減速靠邊或以手勢或亮右方向燈表示允讓後，
    後行車始得超越。超越時應顯示左方向燈並於前車左側保持
    半公尺以上之間隔超過，行至安全距離後，再顯示右方向燈
    駛入原行路線，道路交通安全規則第101 條第5 款定有明文
    。查被告於前揭時地駕車自後方超越前行車時，本應注意上
    開規定，而依當時情形天候晴、道路乾燥、無缺陷或障礙物
    ，視距良好，並無不能注意之情事，竟疏未注意未保持安全
    間隔貿然超車，以致肇事，被告之行為自有過失；況本件經
    臺灣省臺北縣區車輛行車事故鑑定委員會鑑定結果，亦持相
    同見解，有該委員會94年4 月4 日北縣鑑字第0945180238號
    函附北縣鑑字第940238號鑑定意見書附卷可稽，益證被告確
    有過失。被告之過失行為與告訴人二人之傷害間復具有相當
    因果關係。本案事證明確，被告犯行堪以認定。
二、核被告為從事駕駛業務之人，因過失致告訴人等受傷，其所
    為，係犯刑法第284 條第2 項前段之業務過失傷害罪。又其
    駕駛動力交通工具肇事，致人受傷而逃逸，係犯同法第18 5
    條之4 之罪。被告所犯上開二罪，犯意各別，行為互殊，應
    予分論併罰。爰審酌被告並無前科，此有臺灣高等法院被告
    前案紀錄表在卷可稽，品行非惡、其生活狀況、過失之程度
    、對告訴人所生身體上之危害程度非輕，及其肇事後不思能
    對告訴人施以即時救護，以減少告訴人之損傷，反逃逸離去
    ，規避責任，雖已於本院審理時坦承犯行，惟迄今未與告訴
    人達成民事上之和解等情狀，各量處如主文所示之刑，並定
    其應執行之刑，以資懲儆。
據上論斷，應依刑事訴訟法第273 條之1 第1 項、第299 條第1
項前段，刑法第284 條第2 項前段、第185 條之4 、第51條第5
款，判決如主文。
本案經檢察官陳孟黎到庭執行職務。
中    華    民    國    95    年    4     月    4     日
                  刑事第十一庭法  官  林淑婷
以上判決正本證明與原本無異。
如不服本判決，應於送達後十日內，向本院提出上訴狀。
                              書記官  廖貞音
中    華    民    國    95    年    4     月    4     日
附錄本案論罪科刑法條全文：
中華民國刑法第185條之4
駕駛動力交通工具肇事，致人死傷而逃逸者，處六月以上五年以
下有期徒刑。
中華民國刑法第284條
因過失傷害人者，處六月以下有期徒刑、拘役或五百元以下罰金
，致重傷者，處一年以下有期徒刑、拘役或五百元以下罰金。
從事業務之人，因業務上之過失傷害人者，處一年以下有期徒刑
、拘役或一千元以下罰金，致重傷者，處三年以下有期徒刑、拘
役或二千元以下罰金。


司法院資訊處製作；財團法人民間司法改革基金會備份。
